臺灣臺南地方法院刑事判決　　　　　　 94年度簡上字第184號
上　訴　人　臺灣臺南地方法院檢察署檢察官
上　訴　人
即　被　告　乙○○
選任辯護人　黃進祥律師
　　　　　　江順雄律師
　　　　　　黃建雄律師
上列上訴人等因傷害案件，不服本院94年度簡字第700號中華民
國94年5月11日第一審判決（聲請案號：94年度偵字第2400號）
，提起上訴，本院管轄之第二審合議庭判決如下：
    主  文
上訴駁回。
    事  實
一、乙○○前因家庭暴力防治法案件，經本院以九十年度易字第
    一九二號判處有期徒刑二月確定，於民國九十年五月八日執
    行完畢，猶不知悔改。
二、乙○○於九十三年十二月十九日九時許，在臺南縣永康市○
    ○路九０一號奇美醫學中心洗腎室前，因停車場收費糾紛與
    丙○○發生爭執，其預見丙○○已年紀老邁，腳步不穩，倘
    遭人用力推擠，恐因重心不穩跌倒，仍基於傷害人身體之未
    必故意，由側方拍推丙○○肩膀一下，致使其站立不穩，跌
    坐倒地，因此受有疑後頭挫傷、及下背挫傷等傷害。
三、案經告訴人丙○○訴由臺南縣警察局永康分局報請臺灣臺南
    地方法院檢察署檢察官偵查後，向本院簡易庭聲請簡易判決
    處刑。
    理  由
一、訊據被告於本院審理時辯稱：伊只有自告訴人背面拍他，並
    無推他云云。
二、經查：
（一）告訴人丙○○於本院審理時證稱：因被告不讓我經營停車
      生意，且向我要十萬元，九十三年十二月十九日我在急診
      室洗腎中心門口，被告用手從旁邊推我的胸前將我推倒，
      且還邊推邊說「你為什麼去向院長報告」，之後我就整個
      人向後倒，背部往後倒。診斷證明書是我跟醫生說我被推
      倒的情形，並將我那裡痛跟醫生說，醫生有按壓我身體受
      傷的部位開立的等語（九十四年十二月十五日審理筆錄）
      。
（二）證人于鴻亮於偵查中證稱：我當時站在洗腎室旁陪家人洗
      腎，是背對告訴人及被告。我是聽到保全人員很兇的聲音
      ，才轉頭過去看。當時我看到告訴人已經坐在地上，被告
      和另一名保全人員站著罵告訴人。我認為被告他們對老先
      生這樣是不應該的。我就過去和保全人員理論。被告有說
      他是推老先生一下，之後那名保全人員將告訴人帶去看醫
      生等語（九十四年三月四日偵訊筆錄）。
證人于鴻亮雖並未見聞推擠當時之情況，但互核渠等證詞及被告
坦承拍打告訴人之供述，可證告訴人、證人證述被告拍推告訴人
乙情應與事實相符，堪可採信。
（三）再參酌雙方衝突之因係起於停車場收費糾紛，此為被告所
      不否認，並經其於本院審理時供稱：因為告訴人丙○○向
      他的客戶表示伊向他拿錢，因為他這樣子說不實在。所以
      案發當天是在巡邏的情況下遇到告訴人，就想說要問告訴
      人，請他不要亂說話等語，此亦與告訴人證述之情狀相仿
      ，益可證被告確有拍推告訴人之動機。
（四）刑法第二百七十七條第一項之普通傷害罪，以行為人主觀
      上對被害人之身體或健康，施以普通傷害之故意，為其構
      成要件之一；所稱傷害之故意，固包括對於構成犯罪之事
      實，明知並有意使其發生之確定故意，與對於構成犯罪之
      事實，預見其發生，而其發生並不違背其本意之不確定故
      意二種情形在內。但行為人之手實施傷害行為時之故意
      ，性質上對其結果之發生，尚有究係對之已有所認識，仍
      實施傷害犯行，以遂其「傷害」結果發生之希望（目的）
      ，抑或雖無此發生結果之認識，然「預見」其可發生此項
      傷害之結果，猶予以容忍，終發生所預見之結果之區別。
      （最高法院八十四年度台上字八二八號判決參照）。本件
      被告坦承知悉告訴人走路不穩，且從告訴人外觀頭髮花白
      ，皺紋滿面，應明知其年事已高，走路不穩。更可預見，
      以告訴人之前開狀況，倘有外力推擠，極易因重心不穩跌
      坐倒地，而有受傷之虞。被告既有此預見，仍拍推告訴人
      致其因重心不穩倒坐在地，其以傷害之未必故意應可認定
      。
（五）此外，因被告知前開拍推行為造成告訴人後頭挫傷、及下
      背挫傷等傷害，有奇美醫學中心之診斷證明書及本院依職
      權函詢之病歷資料附卷足參。本件事證明確，被告犯行堪
      以認定。
三、核被告所為，係犯刑法第二百七十七條第一項之傷害罪。原
    審以被告罪證明確，依刑事訴訟法第四百四十九條第一項前
    段、第四百五十四條第二項，刑法第二百七十七條第一項、
    第四十七條、第四十一條第一項前段，罰金罰鍰提高標準條
    例第一條前段、第二條之規定，併審酌犯罪之一切情狀，量
    處被告拘役五十九日，並諭知如易科罰金之折算標準，認事
    用法，核無不合，量刑亦屬妥適。被告上訴意旨，否認犯行
    ；公訴人上訴意旨，認量刑過輕，均為無理由，應予駁回。
據上論斷，應依刑事訴訟法第四百五十五條之一第一項、第三項
、第三百六十八條，判決如主文。
本案經檢察官甲○○到庭執行職務。
中　　華　　民　　國　　94　　年　　12　　月　　29　　日
　　　　　　　　　刑事第九庭
                      審判長法　官　蔡奇秀
                            法　官　黃欣怡
                            法　官　楊佳祥
以上正本證明與原本無異。
不得上訴。
　　　　　　　　　　　　　　書記官　黃瓊蘭
中　　華　　民　　國　　94　　年　　12　　月　　29　　日
附錄本案論罪科刑法條全文：
中華民國刑法第277條
(普通傷害罪)
傷害人之身體或健康者，處 3 年以下有期徒刑、拘役或 1 千元
以下罰金。犯前項之罪因而致人於死者，處無期徒刑或7年以上
有期徒刑；致重傷者，處3年以上10年以下有期徒刑。
